---
title: "Alt + Formula 1"
author: "Cayetano Romero Monteagudo (caromon3@alumni.uv.es)  \n\n Alejandro García Segarra (agarse4@alumni.uv.es)  \n \n Carlos García Castilla (garcas8@alumni.uv.es). \n\n Universitat de València"
date: "Diciembre de 2021 (actualizado el `r format(Sys.time(), '%d-%m-%Y')`)"
output:
  html_document:
    #css: "./assets/my_css_file.css"
    theme: darkly
    highlight: tango 
    toc: true
    toc_depth: 3 
    toc_float: 
      collapsed: true
      smooth_scroll: true
    self_contained: true
    number_sections: false
    df_print: kable
    code_folding: hide
    code_download: true
editor_options: 
  chunk_output_type: console
---
<!--- chunk para que la fuente sea la oficial de la Formula 1 -->
```{css, echo=FALSE} 
@font-face {
  font-family: F1;
  src: url(https://www.formula1.com/etc/designs/fom-website/fonts/F1Regular/Formula1-Regular.ttf);
}

span{
  font-family: F1;
}

a{
  font-family: F1;
}

.nav-pills>li.active>a:focus {
    color: #ffffff;
    background-color: lightgray;
}

.container-fluid, .container-fluid h1 {
    font-family: F1;
    line-height: 1.7;
}

.container-fluid p {
    font-family: F1;
    color:cyan;
}

h1,h2,h3,h4,h5,h6,p, table {
  font-family: F1;
  color: cyan
}
```



```{r chunk-setup, include = FALSE}
knitr::opts_chunk$set(echo = TRUE, eval = TRUE, message = FALSE, warning = FALSE, 
                      #results = "hold",
                      cache = FALSE, cache.path = "/caches/", comment = "#>",
                      #fig.width = 7, #fig.height= 7,   
                      #out.width = 7, out.height = 7,
                      collapse = TRUE,  fig.show = "hold",
                      fig.asp = 0.628, out.width = "75%", fig.align = "center")
knitr::opts_chunk$set(dev = "png", dev.args = list(type = "cairo-png"))
```

```{r options-setup, include = FALSE}
options(scipen = 999) #- para quitar la notación científica
options("yaml.eval.expr" = TRUE) 
```


```{r klippy, echo = FALSE}
klippy::klippy(position = c("top", "right")) #- remotes::install_github("rlesur/klippy")
```



<hr class="linea-black">

<!-- El párrafo de abajo has de dejarlo casi igual, solo HAS de SUSTITUIR "perezp44" por tu usuario de Github-->
Trabajo elaborado para la asignatura "Programación y manejo de datos en la era del Big Data" de la Universitat de València durante el curso 2021-2022. El repo del trabajo está [aquí](https://github.com/cayetano108/trabajo_BigData_equipo){target="_blank"}. 

<!-- El párrafo de abajo has de dejarlo exactamente igual, NO has de cambiar nada-->

La página web de la asignatura y los trabajos de mis compañeros pueden verse [aquí](https://perezp44.github.io/intro-ds-21-22-web/07-trabajos.html){target="_blank"}.

<hr class="linea-red">

# Librería de paquetes

```{r packages-setup, include = FALSE}
library(tidyverse)
library(klippy)  #- remotes::install_github("rlesur/klippy")
library(knitr)
library(rio)
library(ggplot2)
library(gganimate)
library(ggThemeAssist)
```

# Historia de la F1

# Protagonistas
```{r, eval = TRUE, echo = TRUE}

#---PREPARACION DE LOS DATOS

pilotos <- rio::import(file = "./datos/drivers.csv")
resultados <- rio::import(file = "./datos/results.csv")
#str(resultados)
#str(pilotos)
#pilotos[, c(1)] <- sapply(pilotos[, c(1)], as.numeric)
#resultados[, c(3,6,9)] <- sapply(resultados[, c(3,6,9)], as.numeric)

#----------------------------------------------------------------------------------
#numero de carreras que ha corrido cada piloto

#explicacion de lo que hago, no se porque la variable sumatorio no la detecta como numerica aunque la pase a numerica, por tanto al ordenar con slice max no funciona, lo que he hecho es usar la funcion arrange, que ordena de menor a mayor, pero como queremos los que mas carreras han corrido, no me sirve de menor a mayor, por tanto he multiplicado la variable del sumatorio por -1, he usado arrange para que los que más carreras tienen salgan primero, y luego he vuelto a multiplicar por -1. luego he cogido mayores de 202 carreras, que son los 20 que más tienen, porque si hago slice se descuadra y te devuelve el df del principio

n_carreras <- resultados %>% group_by(driverId) %>% mutate(numero_carreras = sum(n())) %>% distinct(numero_carreras) %>% arrange(desc(numero_carreras)) #mutate(numero_carreras_final = numero_carreras*-1)

n_carreras_nom <- full_join(n_carreras, pilotos, c ("driverId" = "driverId")) %>% select(driverId, driverRef, numero_carreras)  %>%  filter(numero_carreras >= 202 ) #los 20 qque mas carreras tienen (no funciona usar slice_max)

#--------------------------------------------------------------------------------

#------------------------------------------------------------------------------
# numero de victorias por piloto
victorias <- resultados %>% filter(position == "1") %>% group_by(driverId) %>% mutate(n_victorias = sum(n())) %>% distinct(n_victorias) %>% arrange(desc(n_victorias))#mutate(n_victorias_final = n_victorias*-1)

#aqui fusiono con el df de pilotos para que aparezca el nombre y no sólo el ID del piloto en cuestion, y hago lo mismo que en el apartado de arriba para ordenar
victorias_con_nombre <- full_join(victorias, pilotos, c ("driverId" = "driverId")) %>% select(driverId, nationality, driverRef, n_victorias)  #los 10 con mas victorias, tmp funciona slice_max
mas_victorias <- victorias_con_nombre %>%  filter(n_victorias >= 25 ) 




#-------------------------------------------------

#resultado medio
str(resultados)

resultados[, c(7)] <- sapply(resultados[, c(7)], as.numeric)
resultados[is.na(resultados)] <- 25 

resultado_medio <-  full_join(pilotos, resultados,  c ("driverId" = "driverId")) %>% select(driverId, driverRef, position) %>% group_by(driverId) %>% mutate(result_medio = mean(position)) %>% distinct (driverId, driverRef, result_medio) %>% arrange(result_medio)

#resultado medio en clasificacion
resultado_medio_clas <-  full_join(pilotos, resultados,  c ("driverId" = "driverId")) %>% select(driverId, driverRef, grid) %>% group_by(driverId) %>% mutate(result_medio_clas = mean(grid)) %>% distinct (driverId, driverRef, result_medio_clas)  %>% filter(result_medio_clas > 0) %>% arrange(result_medio_clas)  


#numero de vueltas liderando


#puntos por carrera (puntos/carrera)

puntos_x_carrera <-  full_join(pilotos, resultados,  c ("driverId" = "driverId")) %>% select(driverId, driverRef, points) %>% full_join(., n_carreras,  c ("driverId" = "driverId")) %>% group_by(driverId) %>% mutate(total_puntos = sum(points)) %>% distinct(driverId, driverRef, numero_carreras, total_puntos) %>% mutate(media_puntos = total_puntos/numero_carreras) %>% arrange(desc(media_puntos))
```

## Españoles por la F1

```{r, eval = TRUE, echo = TRUE}

#--------------------------------------------------------------------------------------
#pilotos españoles
pilotos_esp <- pilotos %>% filter(nationality == "Spanish") %>% select(driverId, driverRef, nationality) 


#mas victorias de pilotos españoles
mas_victorias_esp <- full_join(victorias_con_nombre, pilotos, c ("driverId" = "driverId")) %>% filter(nationality.x == "Spanish") %>%  select(driverId, driverRef.x, n_victorias, nationality.x) 
#-------------------------------------------------------------------------------------------
```

```{r, eval = TRUE, echo = TRUE}
#datos de escuderias pa quien quiera hacer algo
escuderias <- rio::import(file = "./datos/constructors.csv")
escuderias2 <- rio::import(file = "./datos/constructor_standings.csv")
result_escuderias <- rio::import(file = "./datos/constructor_results.csv")
#escuderiasesp <- escuderias %>% filter(nationality == "Spanish") #escuderias españolas
#----------------------------------------------------------------------------------------
```

# Alonso (el nano)
```{r, eval = TRUE, echo = TRUE}
#alonso vs compañeros de equipo

pilotos <- rio::import(file = "./datos/drivers.csv")
resultados <- rio::import(file = "./datos/results.csv")
escuderias <- rio::import(file = "./datos/constructors.csv")
carreras <- rio::import(file = "./datos/races.csv")

alovsall <- full_join(pilotos, resultados, c ("driverId" = "driverId")) %>%  select(driverRef, resultId, raceId, constructorId, position, points) %>% full_join(., escuderias, c ("constructorId" = "constructorId")) %>% select(driverRef, resultId, raceId, constructorId, position, position, points, name) %>% full_join(., carreras, c ("raceId" = "raceId")) %>% select(driverRef, resultId, raceId, constructorId, position, position, points, name.x, year, round)

#alo_vs_marques <- alovsall %>% filter(year == 2001, driverRef %in% c("alonso", "marques"), round <= 14)

alo_vs_trulli <- alovsall %>% filter(year %in% c(2003, 2004), driverRef %in% c("alonso", "trulli")) %>% slice(1:15, 17:67) %>% group_by(driverRef, year) %>% mutate(puntos_acumulados = cumsum(points)) %>% ungroup()

alo_vs_fisichella <- alovsall %>% filter(year %in% c(2005, 2006), driverRef %in% c("alonso", "fisichella"))  %>% group_by(driverRef, year) %>% mutate(puntos_acumulados = cumsum(points)) %>% ungroup()

alo_vs_hamilton <- alovsall %>% filter(year %in% c(2007,2008) ,driverRef %in% c("alonso", "hamilton"))  %>% group_by(driverRef, year) %>% mutate(puntos_acumulados = cumsum(points)) %>% ungroup()

alo_vs_piquet <- alovsall %>% filter(year %in% c(2008, 2009), driverRef %in% c("alonso", "piquet_jr")) %>% slice(1:28, 36:63) %>% group_by(driverRef, year) %>% mutate(puntos_acumulados = cumsum(points)) %>% ungroup()

#alo_vs_grosjean <- alovsall %>% filter(year == 2009, driverRef %in% c("alonso", "grosjean"), round >= 11)

alo_vs_massa <- alovsall %>% filter(year %in% c(2010, 2011, 2013), driverRef %in% c("alonso", "massa")) %>% group_by(driverRef, year) %>% mutate(puntos_acumulados = cumsum(points)) %>% ungroup()

alo_vs_raikkonen <- alovsall %>% filter(year == 2014, driverRef %in% c("alonso", "raikkonen")) %>% group_by(driverRef, year) %>% mutate(puntos_acumulados = cumsum(points)) %>% ungroup()

alo_vs_button <- alovsall %>% filter(year %in% c(2015, 2016), driverRef %in% c("alonso", "button")) %>% group_by(driverRef, year) %>% mutate(puntos_acumulados = cumsum(points)) %>% ungroup()

alo_vs_vandoorne <- alovsall %>% filter(year %in% c(2017, 2018), driverRef %in% c("alonso", "vandoorne")) %>% slice(1:45, 47:81) %>% group_by(driverRef, year) %>% mutate(puntos_acumulados = cumsum(points))%>% ungroup() 

alo_vs_ocon <- alovsall %>% filter(year == 2021, driverRef %in% c("alonso", "ocon")) %>% group_by(driverRef, year) %>% mutate(puntos_acumulados = cumsum(points)) %>% ungroup()

ALO_VS_ALL <- full_join(alo_vs_trulli, alo_vs_fisichella, c("driverRef"= "driverRef", "resultId" = "resultId", "raceId" = "raceId", "constructorId" = "constructorId", "position" = "position", "points" = "points", "name.x" = "name.x", "year" = "year", "round" = "round" , "puntos_acumulados" = "puntos_acumulados")) %>% 
  full_join(., alo_vs_hamilton, c("driverRef"= "driverRef", "resultId" = "resultId", "raceId" = "raceId", "constructorId" = "constructorId", "position" = "position", "points" = "points", "name.x" = "name.x", "year" = "year", "round" = "round", "puntos_acumulados" = "puntos_acumulados")) %>% 
  full_join(., alo_vs_piquet, c("driverRef"= "driverRef", "resultId" = "resultId", "raceId" = "raceId", "constructorId" = "constructorId", "position" = "position", "points" = "points", "name.x" = "name.x", "year" = "year", "round" = "round", "puntos_acumulados" = "puntos_acumulados")) %>% 
  full_join(., alo_vs_massa, c("driverRef"= "driverRef", "resultId" = "resultId", "raceId" = "raceId", "constructorId" = "constructorId", "position" = "position", "points" = "points", "name.x" = "name.x", "year" = "year", "round" = "round", "puntos_acumulados" = "puntos_acumulados"))  %>% 
  full_join(., alo_vs_raikkonen, c("driverRef"= "driverRef", "resultId" = "resultId", "raceId" = "raceId", "constructorId" = "constructorId", "position" = "position", "points" = "points", "name.x" = "name.x", "year" = "year", "round" = "round", "puntos_acumulados" = "puntos_acumulados")) %>% 
  full_join(., alo_vs_button, c("driverRef"= "driverRef", "resultId" = "resultId", "raceId" = "raceId", "constructorId" = "constructorId", "position" = "position", "points" = "points", "name.x" = "name.x", "year" = "year", "round" = "round", "puntos_acumulados" = "puntos_acumulados")) %>% 
  full_join(., alo_vs_vandoorne, c("driverRef"= "driverRef", "resultId" = "resultId", "raceId" = "raceId", "constructorId" = "constructorId", "position" = "position", "points" = "points", "name.x" = "name.x", "year" = "year", "round" = "round", "puntos_acumulados" = "puntos_acumulados")) %>% 
  full_join(., alo_vs_ocon, c("driverRef"= "driverRef", "resultId" = "resultId", "raceId" = "raceId", "constructorId" = "constructorId", "position" = "position", "points" = "points", "name.x" = "name.x", "year" = "year", "round" = "round", "puntos_acumulados" = "puntos_acumulados"))
  
gc() #instruccion para que cargue el grafico, al ser tan complejo da error de no sé qué pero con esto funciona
ggalo_vs_all <- ggplot(data = ALO_VS_ALL, aes(round, puntos_acumulados, color = driverRef)) +
  geom_line() +
  geom_point() + 
  labs(title = "Alonso contra el mundo",
       subtitle = "le das un carton con ruedas y aún te saca puntos",
       y = "Puntos", x = "") + facet_wrap( ~ year) + transition_reveal(round)

#ggalo_vs_all

```



# Templos y tiempos
```{r, eval = TRUE, echo = TRUE}

carreras <- rio::import(file = "./datos/races.csv")
circuitos <- rio::import(file = "./datos/circuits.csv")

carreras_21 <- full_join(carreras,circuitos, c("circuitId" = "circuitId")) %>%
  filter(year=="2021") %>%
  select(round, name.x, name.y, date, location,country, lat, lng, alt) %>%
  arrange(round)

#pruebas para mapas, no ejecutar de momento
#library(widgetframe)
#library(leaflet)
#l <- leaflet() %>% setView(lat = 45.61560, lng = 9.281110, zoom=1)
#frameWidget(l)

#MAPA DEL MUNDO DE LA OSTIA NO TOCAR, pongo como comentario para que no tarde tanto al knitear
library(globe4r)
library(remotes)
create_globe() %>% globe_pov(45.61560, 9.281110) %>% globe_bars(coords(lat, lng, label  = name.y, color = round), data = carreras_21)  %>% scale_bars_color() 
```

```{r, eval = TRUE, echo = TRUE}
circuitos <- rio::import(file = "./datos/circuits.csv")
tiempos <- rio::import(file = "./datos/lap_times.csv")
carreras <- rio::import(file = "./datos/races.csv")

circuitos_gp <- full_join(carreras, circuitos, c("circuitId" = "circuitId")) #asocio las carreras a su circuito
tiemposvuelta_x_carrera <- full_join(circuitos_gp, tiempos, c ("raceId" = "raceId")) #tiempo de las vueltas por cada carrera

tiemposvuelta_x_carrera <- full_join(tiemposvuelta_x_carrera, pilotos, c ("driverId" = "driverId")) %>%  select(circuitId, name.y, driverId, driverRef, time.y, lap,position, year, country) #fusiono con el df de pilotos para asociar cada vuelta al nombre del piloto que la hizo


#calculo el record de cada circuito, filtrando el minimo de los tiempos en cada circuito
record_de_circuito <- tiemposvuelta_x_carrera %>% group_by(name.y) %>% slice_min(time.y, n=1)

#numero de records de circuito que tiene cada piloto
record_x_piloto <- record_de_circuito %>% group_by(driverId) %>% mutate(numero_records = sum(n())) %>% select(driverId, driverRef, numero_records) %>% distinct(driverRef, numero_records) %>% arrange(desc(numero_records))


# meter mapa del mundo con la ubicacion de los circuitos en la temporada 2021
#------------------------------------------------------------
```

# Capítulo oscuro del deporte

```{r, eval = TRUE, echo = TRUE}

#creo df de muertes de formula 1
muertesf1 <- data.frame(
  "orden" = 1:42,
  "driverRef" = c("Chet Miller", "Carl Scaraborough", "Onofre Marimon", "Manny Ayulo", "Bill Vukovich", "Alberto Ascari","Eugenio Castellotti", "Keith Andrews", "Pat O'Connor", "Luigi Musso", "Peter Collins", "Stuart Lewis-Evans", "Jerry Unser", "Bob Cortner", "Ivor Bueb", "Chris Bristow", "Alan Stacey", "Giulio Cabianca", "Wolfgang von Trips", "Carel Godin de Beaufort", "John Taylor", "Lorenzo Bandini", "Bob Anderson", "Jo Schlesser", "Gerhard Mitter", "Piers Courage", "Jochen Rindt", "Jo Siffert", "Roger Williamson", "François Cevert", "Peter Revson", "Helmuth Koinigg", "Mark Donohue", "Tom Pryce", "Ronnie Peterson", "Patrick Depailler", "Gilles Villeneuve", "Riccardo Paletti", "Elio de Angelis", "Roland Ratzenberger", "Ayrton Senna", "Jules Bianchi"),
  "nationality" = c("American", "American", "Argentine", "American", "American", "Italian","Italian", "American", "American", "Italian", "British", "British", "American", "American", "British", "British", "British", "Italian", "German", "Dutch", "British", "Italian" , "British", "French", "German", "British", "Austrian", "Swiss", "British", "French", "American", "Austrian", "American", "British", "Swedish", "French", "Canadian", "Italian", "Italian", "Austrian", "Brazilian", "French"),
  "dod" = c(1953, 1953, 1954, 1955, 1955, 1955, 1957, 1957, 1958,1958,1958,1958,1959,1959,1959,1960, 1960,1961,1961,1964,1966, 1967, 1967,1968,1969, 1970,1970,1971,1973,1973,1974,1974,1975,1977,1978,1980,1982,1982,1986,1994,1994,2014))
#no pongo las comillas en los años para que se creen directamente como observaciones numericas

#creo un df con todos los años para luego fusionarlo, ya que no hay muertes todos los años 
anyos <- data.frame(
  "orden" = 1:71,
  "año" = c(1950:2020))

#sumatorio de las muertes por año
muertes_anyo <- muertesf1 %>% group_by(dod) %>% mutate(muertesxanyo = sum(n())) %>% distinct(dod, muertesxanyo) 

#fusiono los 2 dfs para que tenga en cuenta los años donde no hay muertes
muertesf1_final <- full_join(muertes_anyo, anyos, c("dod" = "año")) %>% select(dod,muertesxanyo) %>% arrange(dod)

#convierto los N/A en 0, es decir, cuando no hay observaciones, ha habido 0 muertes
muertesf1_final[is.na(muertesf1_final)] <- 0

#grafico de las muertes por cada año + la tendencia negativa ea lo largo de la historia
gg_muertes <- ggplot(muertesf1_final, aes(x = dod, y = muertesxanyo )) + geom_point() + geom_line() + geom_smooth() + labs(x = "Año" , y = "Número de muertes")
gg_muertes

```

# [1. Introducción]{.verdecito}

Tenemos pensado elaborar el trabajo en equipo sobre Formula 1, una competición de la que somos muy aficionados, entre otras cosas por la importancia que tienen los datos a la hora de formalizar las estrategias en la competición. 


# Remando a contracorriente

```{r, eval = TRUE, echo = TRUE}
#mas posiciones remontadas en una carrera gran premio

tiempos <- rio::import(file = "./datos/lap_times.csv")
carreras <- rio::import(file = "./datos/races.csv")
resultados <- rio::import(file = "./datos/results.csv")
circuitos <- rio::import(file = "./datos/circuits.csv")
pilotos <- rio::import(file = "./datos/drivers.csv")

resultados[, c(6,9)] <- sapply(resultados[, c(6,9)], as.numeric) #transformo variables grid y positionOrder en numerico
str(resultados) # para comprobarlo


#mayores remontadas de la historia, se resta posicion de salida - posicion final
puestos_remontados <- resultados %>% mutate(remontados = grid - positionOrder) %>% select(raceId, driverId, grid, positionOrder, remontados) 


#de toda la historia
circuitos_gp <- full_join(carreras, circuitos, c("circuitId" = "circuitId")) %>% select(circuitId, name.y, raceId, year)

ptos_remont_carrera <- inner_join(puestos_remontados, circuitos_gp)

puestos_remont_piloto <- full_join(pilotos, ptos_remont_carrera, c("driverId" = "driverId")) %>% slice_max(remontados, n=10) %>% select(driverId, driverRef,name.y,year, raceId, grid, positionOrder, remontados)

#------------------------------

# de la hisotoria reciente
circuitos_gp_recient <- full_join(carreras, circuitos, c("circuitId" = "circuitId")) %>% select(circuitId, name.y, raceId, year) %>% filter(year >= 1995)

ptos_remont_carrera_recient <- inner_join(puestos_remontados, circuitos_gp_recient)

puestos_remont_piloto_recient <- full_join(pilotos, ptos_remont_carrera_recient, c("driverId" = "driverId")) %>% slice_max(remontados, n=10) %>% select(driverId, driverRef, name.y, year,raceId, grid, positionOrder, remontados) %>% slice(1:4,6:8,10) %>% arrange(desc(remontados))

ggremontados <- ggplot(puestos_remont_piloto_recient, aes(x = reorder(driverRef, remontados), remontados)) + geom_bar(stat = "identity") + coord_flip() + labs(x = "Pilotos", y = "Nº de puestos remontados" )
ggremontados
```

```{r, eval = TRUE, echo = TRUE}
#audiencias


```

# ALONSO vs HAMILTON

```{r, eval=TRUE, echo=FALSE}
fotos_ALO_vs_HAM <- c("./imagenes/pilotos/alonso.png", "./imagenes/pilotos/hamilton.png")
fotos_esp_ing <- c("./imagenes/paises/espanya.png", "./imagenes/paises/uk.png")
n_carreras_alo_ham <- n_carreras_nom %>% filter(driverRef %in% c("alonso", "hamilton"))

n_victorias_alo_ham <- victorias_con_nombre %>% filter(driverRef %in% c("alonso", "hamilton"))

alo_vs_ham <- full_join(n_carreras_alo_ham, n_victorias_alo_ham, c("driverRef"= "driverRef")) %>% select( driverRef, numero_carreras, n_victorias) %>% add_column(fotos_esp_ing, fotos_ALO_vs_HAM) 

library(gt)
alo_vs_ham_tabla <- alo_vs_ham %>% gt() %>% text_transform( locations = cells_body(columns = c(fotos_esp_ing)), fn = function(x) {gt::local_image(x, height = 50)}) %>% text_transform( locations = cells_body(columns = c(fotos_ALO_vs_HAM)), fn = function(x) {gt::local_image(x, height = 100)}) %>% tab_header(title = md("**Alonso vs Hamilton**"), subtitle = md("Comparación")) %>%   cols_label(
    driverRef = html(""),
    numero_carreras = html("Nº carreras"),
    n_victorias = html("Nº victorias"),
    fotos_esp_ing = html("País"),
    fotos_ALO_vs_HAM = html("")) %>%  
  tab_options(table.background.color = "gray13",   table.font.color.light = "cyan") %>% 
  cols_align(align = "center",
  columns = everything())

alo_vs_ham_tabla
```


```{r, eval = TRUE, echo = TRUE}
#audiencias
library(ggplot2)
library(gganimate)
library(plotly) 

audiencias <- rio::import(file = "./datos/audienciasF1.csv")

ggaudiencias <- ggplot(audiencias, aes(x = Año, y = numero_espectadores)) + 
  geom_histogram (stat = "identity") + 
  labs(x = "Año", y = "Numero de espectadores" ) +
    scale_x_continuous(
    breaks = seq(2004, 2020, 1),
    limits = c(2003, 2021))
ggaudiencias


```


```{r, eval = TRUE, echo = TRUE}
#presupuestos

library(readxl)
presupuestos <- read_excel("datos/presupuestos.xlsx")
View(presupuestos)

```
## **THE PLAN**

```{r, eval=TRUE, echo=FALSE}
library(meme)
#my_foto <- "https://e00-elmundo.uecdn.es/assets/multimedia/imagenes/2017/05/12/14945899346306.jpg"
#meme(my_foto, "MUY TRANQUILOS", "SE VIENE TRABAJAZO", size = 2 , color = "blue", vjust = 1.05)

```

```{r, eval = TRUE, echo = TRUE}
library(ggplot2)
library(gganimate)
library(plotly)

gg_mas_victorias <- ggplot(mas_victorias, aes(x = reorder(driverRef, n_victorias), y = n_victorias )) + geom_bar(stat = "identity") + labs(x = "Piloto" , y = "Número de victorias")
gg_mas_victorias
#trabajo --> darle formato chulo, ya veremos este puente si le podemos meter dinámico o que


```

# 2. Datos

Hemos encontrado en [kaggle](https://www.kaggle.com/) bastantes conjuntos de datos con los que poder trabajar, pero especialmente [este](https://www.kaggle.com/rohanrao/formula-1-world-championship-1950-2020), que posee gran variedad de datos en lo referente a pilotos, resultados, circuitos, tiempos, etc... Consideramos que para empezar a trabajar será suficiente, y en función de como vayamos dirigiendo el trabajo, buscaremos diferentes conjunto de datos con los que apoyarnos.

# 3. Trabajos en los que nos vamos a basar

Con los datos que hemos encontrado, existen una serie de códigos que ya trabajan con estos datos, especialmente [este](https://www.kaggle.com/ekrembayar/formula-1-70th-anniversary), que ha conseguido realizar análisis con este conjunto de datos y varias ilustraciones muy llamativas, por lo que podremos tomarlo como referencia durante el inicio del trabajo

> "Nadie es más rápido que el nano"
