---
title: "Formula 1"
author: "Cayetano Romero Monteagudo (caromon3@alumni.uv.es)  \n\n Alejandro García Segarra (agarse4@alumni.uv.es)  \n \n Carlos García Castilla (garcas8@alumni.uv.es). \n\n Universitat de València"
date: "Diciembre de 2021 (actualizado el `r format(Sys.time(), '%d-%m-%Y')`)"
output:
  html_document:
    #css: "./assets/my_css_file.css"
    theme: darkly
    highlight: textmate 
    toc: true
    toc_depth: 3 
    toc_float: 
      collapsed: true
      smooth_scroll: true
    self_contained: true
    number_sections: false
    df_print: kable
    code_download: true
editor_options: 
  chunk_output_type: console
---

```{css, echo=FALSE} 
@font-face {
  font-family: F1;
  src: url(https://www.formula1.com/etc/designs/fom-website/fonts/F1Regular/Formula1-Regular.ttf);
}

span{
  font-family: F1;
}

a{
  font-family: F1;
}

.nav-pills>li.active>a:focus {
    color: #ffffff;
    background-color: lightgray;
}

.container-fluid, .container-fluid h1 {
    font-family: F1;
    line-height: 1.7;
}

.container-fluid p {
    font-family: F1;
    color:cyan;
}

h1,h2,h3,h4,h5,h6,p, table {
  font-family: F1;
  color: cyan
}
```


## Trabajo en equipo para la asignatura "Big Data"

<!-- El párrafo de abajo has de dejarlo tal cual. NO HAS DE CAMBIAR NADA!!-->

Repo utilizado para elaborar el trabajo en equipo para la asignatura "Programación y manejo de datos en la era del Big Data" de la Universitat de València durante el curso 2021-2022. La página web de la asignatura puede verse aquí: <https://perezp44.github.io/intro-ds-21-22-web/>.


<!-- En la linea de abajo HAS de SUSTITUIR "perezp44" por tu usuario de Github-->
La versión final del trabajo puede visualizarse en: <https://cayetano108.github.io/trabajo_BigData_equipo/>. 



<!-- Abajo podéis escribir lo que queráis, igual un resumen del trabajo, o ..., o ... pero al menos, tenéis que poner el título del trabajo y el nombre de los componentes del equipo-->

# [1. Introducción]{.verdecito}

Tenemos pensado elaborar el trabajo en equipo sobre Formula 1, una competición de la que somos muy aficionados, entre otras cosas por la importancia que tienen los datos a la hora de formalizar las estrategias en la competición. 

## **THE PLAN**

```{r, eval= TRUE, echo = FALSE, warning = FALSE}
library(meme)
my_foto <- "https://e00-elmundo.uecdn.es/assets/multimedia/imagenes/2017/05/12/14945899346306.jpg"
meme(my_foto, "MUY TRANQUILOS", "SE VIENE TRABAJAZO", size = 2 , color = "blue", vjust = 1.05)

```



# 2. Datos

Hemos encontrado en [kaggle](https://www.kaggle.com/) bastantes conjuntos de datos con los que poder trabajar, pero especialmente [este](https://www.kaggle.com/rohanrao/formula-1-world-championship-1950-2020), que posee gran variedad de datos en lo referente a pilotos, resultados, circuitos, tiempos, etc... Consideramos que para empezar a trabajar será suficiente, y en función de como vayamos dirigiendo el trabajo, buscaremos diferentes conjunto de datos con los que apoyarnos.

```{r, eval = TRUE}
#vista general de los datos
```

Con los datos que hemos encontrado, existen una serie de códigos que ya trabajan con estos datos, especialmente [este](https://www.kaggle.com/ekrembayar/formula-1-70th-anniversary), que ha conseguido realizar análisis con este conjunto de datos y varias ilustraciones muy llamativas, por lo que podremos tomarlo como referencia durante el inicio del trabajo


<!-- Finalmente, acuérdate que cuando hayas hecho los cambios y hayas dejado este archivo como hayáis decidido, TENEIS que knittearlo para que los cambio se actualicen en el fichero Readme.md, que es el que finalmente se visualizará en Github-->

